【裁判字號】    98,易,208
【裁判日期】    980519
【裁判案由】    竊盜等
【裁判全文】
臺灣基隆地方法院刑事判決               98年度易字第208號
公  訴  人  臺灣基隆地方法院檢察署檢察官
被      告  甲○○
                      3樓
                    （另案於臺灣基隆監獄執行）
            丙○○
                    （另案於臺灣新竹監獄執行）
            乙○○
                    （另案於臺灣新竹監獄執行）
上列被告因竊盜等案件，經檢察官提起公訴（98年度偵字第424
號），本院判決如下：
    主  文
甲○○竊盜，累犯，處有期徒刑月，如易科罰金，以新台幣壹
仟元折算壹日。
丙○○收受贓物，累犯，處拘役伍拾日，如易科罰金，以新台幣
壹仟元折算壹日；又竊盜，累犯，處拘役伍拾日，如易科罰金，
以新台幣壹仟元折算壹日。應執行拘役玖拾日，如易科罰金，以
新台幣壹仟元折算壹日。
乙○○竊盜，累犯，處拘役肆拾日，如易科罰金，以新台幣壹仟
元折算壹日。
    事  實
一、甲○○、丙○○、乙○○前案紀錄部分：
  (一)甲○○前因偽造有價證券等罪，經本院以91年度訴字第267
    號判決判處有期徒刑7 月，嗣臺灣高等法院以92年度上訴字
    第403 號判決駁回上訴，再經最高法院以92年度臺上字第34
    98號判決駁回上訴而確定，於民國93年5 月6 日縮刑期滿執
    行完畢（構成累犯）。
  (二)丙○○曾因施用第二級罪、恐嚇取財罪，分別經臺灣高等法
    院臺中分院、臺灣高等法院以94年度上易字第33 8號、95年
    度上易字第1041號判處有期徒刑8 月、8 月確定，應執行有
    期徒刑1 年2 月確定，於96年2 月25日縮刑期滿執行完畢（
    構成累犯）。
  (三)乙○○前因施用第一級、第二級毒品、持有第二級毒品罪，
    經本院以95年度訴字第425 號判處有期徒刑8 月、9 月、4
    月確定，定應執行有期徒刑1 年8 月確定；復因施用毒品罪
    及竊盜罪，經同法院分別以95年度訴字第839 號、95年度基
    簡字第1068號判處有期徒刑7 月、3 月確定；再因持有第二
    級毒品罪，經同法院以96年度基簡字第41號判處有期徒刑3
    月確定；末因幫助詐欺取財罪，經臺灣高等法院以96年度上
    易字第659 號判決判處有期徒刑6 月確定，上述各案嗣經減
    刑並定應執行有期徒刑1 年5 月確定，於97年2 月7 日縮刑
    期滿執行完畢。
二、詎甲○○、丙○○、乙○○均不知悔改，為下列犯行：
  (一)因丙○○向甲○○表示在跑路需要交通工具，甲○○即意圖
    為丙○○不法之所有，基於竊盜犯意，於97年9 月19日清晨
    1 時許，在基隆市○○區○○路與延平街街口，以自備鑰匙
    發動電門竊取戊○○所有車號K8─5331號自小貨車，得手後
    即前往基隆市○○區○○街100 巷33之3 號丙○○當時住所
    附近與丙○○見面。
  (二)嗣丙○○、乙○○與黃建瀚搭乘一輛汽車，甲○○則駕駛車
    號K8─5331號自小貨車，分別前往基隆市○○區○○路120
    號堵南國小附近聊天；於同日清晨2 時許，在上址，丙○○
    明知車號K8─5331號自小貨車係來源不明之贓物，竟仍基於
    收受贓物之犯意，收受之並搭載乙○○離開。
  (三)於同日清晨3 時55分許，丙○○駕駛車號K8─533 1 號自小
    貨車，前往基隆市○○區○○街46之3 號「百福加油站」加
    油，詎乙○○竟意圖為自己不法之所有，基於竊盜之犯意，
    竊取存放在加油站收銀機旁之現金新臺幣6,000 元得手後，
    即要求不知情之丙○○駕車載伊返家，乙○○將竊得之金錢
    花用殆盡。
  (四)待搭載乙○○返家後，丙○○則前往基隆市安樂區○○○街
    21號「北極星汽車旅館」303 號房間休息，詎丙○○竟意圖
    為自己不法之所有，基於竊盜之犯意，於同日清晨5 時1 分
    許，竊取房間內大同廠牌42吋液晶電視1 臺得手後，旋即駕
    車逃逸，惟因而觸動警報器，經北極星汽車旅館員工報警後
    查悉上情，車號K8─5331號自小貨車及大同廠牌42吋液晶電
    視，已分別交由戊○○及北極星汽車旅館員工丁○○領回。
三、案經基隆市警察局第三分局報告臺灣基隆地方法院檢察署檢
    察官偵查起訴。
    理  由
一、上開犯罪事實，業據被告甲○○、丙○○、乙○○於偵查、
    本院審理時坦承不諱，核與被害人即證人戊○○、己○○、
    黃美玲、丁○○於警詢時指訴之失竊情節相符，並有贓物認
    領保管單、基隆市警察局車輛尋獲電腦輸入單、基隆市警察
    局第三分局贓物認領領據、內政部警政署刑事警察局鑑驗書
    、現場照片等在卷可稽，足證被告3 人上開自白與事實相符
    ，可以採信。從而，本件事證明確，被告3 人上開犯行堪以
    認定，應予依法論科。
二、論罪科刑：
  (一)核被告甲○○、丙○○、乙○○事實欄二、(一)、(三)、(四)各所
    為，均係犯刑法第320 條第1 項之普通竊盜罪；被告丙○○
    事實欄二、(二)所為，係犯刑法第349 條第1 項之收受贓物罪
    。
  (二)被告丙○○上開收受贓物、竊盜犯行，犯意個別，應分論併
    罰。
  (三)被告甲○○、丙○○、乙○○分別有如犯罪事實欄一、所示
    刑案之執行情形，此各有其等台灣高等法院被告全國前案紀
    錄表在卷可按，其等受有期徒刑之執行完畢後，5 年內再犯
    本案有期徒刑以上之罪，均為累犯，其等之犯行應依刑法第
    47條第1 項之規定加重其刑。
  (四)爰審酌被告3 人不思憑藉己力循合法管道獲取財物，恣意利
    用機會竊取他人財物，危害他人財產安全，並考量其所竊得
    之財物價值；及被告丙○○收受贓物，致使被害人財物追償
    倍增困難，遞加檢警單位偵辦竊嫌困難度，暨其等人犯後均
    坦承犯行之態度等一切情狀，分別量處如主文所示之刑，並
    就被告丙○○部分定其應執行之刑，及均諭知易科罰金之折
    算標準。
據上論斷，應依刑事訴訟法第273 條之1 第1 項、第299 條第1
項前段，刑法第320 條第1 項、第349 條第1 項、第47條第1 項
、第51條第6 款、第41條第1 項前段，刑法施行法第1 條之1 ，
判決如主文。
本案經檢察官庚○○到庭執行職務。
中    華    民    國    98    年    5     月    19    日
                  刑事第三庭法    官  黃永定
以上正本證明與原本無異。
如不服本判決應於收受送達後10日內向本院提出上訴書狀，並應
敘述具體理由；其未敘述上訴理由者，應於上訴期間屆滿後20日
內向本院補提理由書（均須按他造當事人之人數附繕本）「切勿
逕送上級法院」。
中    華    民    國    98    年    5     月    19    日
                            書 記 官  劉珍珍
附錄：
刑法第320條
I意圖為自己或第三人不法之所有，而竊取他人之動產者，為竊
  盜罪，處5 年以下有期徒刑、拘役或5 百元以下罰金。
II意圖為自己或第三人不法之利益，而竊佔他人之不動產者，依
  前項之規定處斷。
III前二項之未遂犯罰之。
刑法第349條
I收受贓物者，處三年以下有期徒刑、拘役或五百元以下罰金。
II搬運、寄藏、故買贓物或為牙保者，處五年以下有期徒刑、拘
  役或科或併科一千元以下罰金。
III因贓物變得之財物，以贓物論。


司法院資訊處製作；財團法人民間司法改革基金會備份。
